【裁判字號】    97,小上,7
【裁判日期】    970521
【裁判案由】    給付管理費
【裁判全文】
臺灣高雄地方法院民事裁定               97年度小上字第7號
上  訴  人  乙○○
被  上訴人  好來屋大廈管理委員會
法定代理人  趙桂芳
訴訟代理人  丙○○
上列當事人間給付管理費事件，上訴人對於民國96年10月29日本
院高雄簡易庭96年度雄小字第6242號第一審判決提起上訴，本院
判決如下：
    主  文
上訴駁回。
第二審訴訟費用新台幣壹仟伍佰元由上訴人負擔。
    理  由
一、按當事人之法定代理人之代理權消滅者，訴訟程序在有法定
    代理人承受其訴訟以前當然停止；承受訴訟人，於得為承受
    時，應即為承受之聲明，民事訴訟法第170 條、第175 條第
    1 項分別定有明文。本件被上訴人之法定代理人原為甲○○
    ，嗣於上訴人提起本件上訴後，變更為趙桂芳，有高雄市三
    民區公所民國96年12月25日高市三區民字第0960021277號函
    在卷可稽，堪予認定，則趙桂芳依法聲明承受訴訟，自無不
    合。
二、按小額訴訟事件，對於第一審裁判之上訴，非以其違背法令
    為理由，不得為之；上訴狀內應記載上訴理由，表明下列各
    款事項：（一）原判決所違背之法令及其具體內容。（二）
    依訴訟資料可認為原判決有違背法令之具體事實，民事訴訟
    法第436 條之24第2 項、第436 條之25分別定有明文。次按
    當事人於小額訴訟程序提起上訴，如依民事訴訟法第436 之
    32條第2 項準用同法第468 條規定，以第一審判決有不適用
    法規或適用法規不當為理由時，其上訴狀或理由書應有具體
    之指摘，並揭示該法規之條項或其內容；若係成文法以外之
    法則，應揭示該法則之旨趣；倘為司法院解釋、或最高法院
    之判例，則應揭示該判解之字號或其內容；如以民事訴訟法
    第436 之32條第2 項準用同法第469 條第1 款至第5 款所列
    各款情形為理由時，其上訴狀或理由書，應揭示合於該條款
    之事實。上訴狀或理由書如未依此項方法表明者，即難認為
    已對第一審判決之違背法令有具體之指摘，其上訴自難認為
    合法，應予以裁定駁回（最高法院71年台上字第314 號判例
    意旨參照）。末按當事人對於小額訴訟事件提起上訴時，按
    民事訴訟法第436 條之24第2 項、第436 條之25規定，其上
    訴非但應以違背法令為理由，並應具體表明原判決違背法令
    之事實及內容，是就此法律審性質而言，核與第三審處理程
    式相符，倘當事人提起小額訴訟第二審上訴，其上訴狀未依
    上揭規定，提出合於該條各款事由者，其未提出理由之效果
    及處理程序，自應準用同法第471 條第1 項之規定，即上訴
    人應於提起上訴後20日內，提出上訴理由書於原審法院，未
    提出者，毋庸命其補正，可逕以裁定駁回上訴。
三、上訴意旨略以：上訴人並未實際居住於好來屋大廈，故未使
    用公共空間，應比照一樓住戶及店鋪，每月僅需繳納管理費
    新台幣（下同）1,000 元，而不需繳納足額管理費1,466 元
    ，原審判決上訴人應給付被上訴人自95年8 月起至96年5 月
    止，共10個月，每月1,466 元，合計14,660元之管理費（其
    中自94年9 月起至95年7 月止，共11個月，每月1,466 元，
    合計16,126元部分之管理費，固經原審判決上訴人應如數給
    付被上訴人，惟此部分業據被上訴人於本院審理中撤回起訴
    ，並經上訴人同意，爰不再論述），顯有違誤，爰依法提起
    上訴等情，並聲明：（一）原判決廢棄。（二）被上訴人在
    第一審之訴駁回。
四、經查，上訴人前開主張，核屬事實上爭執之理由，係就原審
    已論斷之事實加以指摘，而未具體揭示原判決不適用法規或
    適用法規不當之法規條項或其內容，或成文法以外法則之旨
    趣，抑或司法院解釋、最高法院判例之字號或其內容；亦未
    具體指明有何民事訴訟法第469 條第1 款至第5 款所稱當然
    違背法令之情事，及符合各該條款要件之具體事實，揆諸首
    揭說明，上訴人之上訴不合程式，應予裁定駁回。此外，參
    以上訴人於96年11月20日提起本件上訴，迄今已逾20日，仍
    未補正提出符合首揭說明所示之上訴理由，自應逕行駁回上
    訴。
五、末按於小額訴訟之上訴程序，法院為訴訟費用之裁判時，應
    確定其費用額，為民事訴訟法第436 條之19第1 項、第436
    條之32第1 項所明定。本件上訴人之上訴，既經裁定駁回，
    關於第二審訴訟費用自應由上訴人負擔。查本件第二審訴訟
    費用即上訴裁判費為1,500 元，揆諸前揭規定，應由上訴人
    負擔，爰併予確定如主文第2 項所示。
六、據上論結，本件上訴不合法，依民事訴訟法第436 條之32第
    2 項、第436 條之19第1 項、第444 條第1 項前段、第95條
    、第78條，裁定如主文。
中    華    民    國    97    年    5     月    21    日
                  民事第六庭審判長法  官  李昭彥
                                  法  官  陳銘珠
                                  法  官  毛妍懿
以上正本係照原本作成。
本判決不得上訴。
中    華    民    國    97    年    5     月    21    日
                                  書記官  張家瑜


司法院資訊處製作；財團法人民間司法改革基金會備份。
